臺灣臺南地方法院刑事判決　　　　　　　　　　　　　九十一年度易字第六六號
　　公　訴　人　臺灣台南地方法院檢察署檢察官
　　被　　　告　乙○○
　　　　　　　　甲○○
　　　　　　　　丙○○
　　共　　　同
　　選任辯護人　翁瑞昌
　　　　　　　　陳琪苗
右列被告因賭博案件，經檢察官提起公訴（九十一年度偵字第六六○號），本院判決
如左：
    主  文
乙○○、甲○○共同以賭博為常業，乙○○處有期徒刑陸月，併科罰金壹萬元，甲○○處有期徒刑肆月，二人所處有期徒刑如易科罰金、罰金如易服勞役，均以佰元折
算壹日。扣案之電動賭博機具肆拾陸台（含金明星貳拾貳台、王牌對決貳台、鑽石列
車台、小瑪琍台、皇冠迷十三肆台、滿貫大亨捌台、金傑克台、賓果馬戲團八
人座壹台及前開電動賭博機具內之ＩＣ板肆拾陸塊）、寄分卡捌拾貳張及賭資新台幣
壹萬肆仟捌佰元均沒收。
丙○○在公眾得出入之場所賭博財物，處罰金仟元，如易服勞役，以參佰元折算壹
日。
    事  實
一、乙○○自民國（下同）八十九年六月九日起，在台南市○○路○段三四四號經營
    「中國龍電子遊戲場」，擺設賭博性電動機具「金明星」二十二台、「王牌對決
    」二台、「鑽石列車」三台、「小瑪琍」三台、「滿貫大亨」八台、「皇冠迷十
    三」四台、「金傑克」三台、「賓果馬戲團八人座」一台（共ＩＣ板四十六塊）
    ，與不特定之賭客賭博財物，並自九十年十一月起，以月薪新台幣（下同）二萬
    一千元，僱請具有犯意聯絡之甲○○擔任店員，負責開分及兌換現金工作。其賭
    博方式係賭客以一比十方式開分玩賭，押中者可得倍數不等之分數，其後賭客以
    所贏得之分數，先兌換寄分卡，之後再以寄分卡上分數以十比一方式兌換現金，
    若賭客未押中，則歸由店方贏取，彼二人即恃此賭博贏得之財物為其主要生活之
    資。嗣於九十一年一月十日下午六時三十許，適丙○○在上址把玩「金明星」賭
    博性電動玩具後，將所贏之三萬分之寄分卡（即三千分之寄分卡共三張）交付予
    甲○○，甲○○即從櫃台取出千元紙鈔三張並放入於廁所內之置物架上，之後丙○○接續走進廁所拿取上開經兌換之現鈔時，為偽裝成賭客而埋伏在店內之員警
    當場查獲，並扣得上開賭博性電動機具四十六台（共含ＩＣ板四十六塊）、寄分
    卡八十二張、櫃台賭資一萬一千八百元及丙○○所兌換之賭資三千元。
二、案經台南市警察局第一分局報請台灣台南地方法院檢察署檢察官偵查起訴。
    理  由
一、訊據被告乙○○固坦認有經營「中國龍電子遊藝場」並僱用被告甲○○在「中國
    龍電子遊藝場」工作，另被告甲○○亦坦承受僱於被告乙○○並在「中國龍電子
    遊藝場」擔任店員，被告丙○○則坦承案發當時在「中國龍電子遊藝場」打電玩
    ，惟彼三人均矢口否認有何兌換賭資犯行。被告乙○○辯稱：案發當時，伊並未
    在店內，故不清楚發生何事，且如果賭客要換機台打完或者離開，就要換寄分卡
    ，以後憑寄分卡打玩，直到將分數打玩為止，均不得兌換現金云云；被告甲○○
    辯稱：客人可兌換寄分卡，但不可兌換錢云云；被告丙○○則辯稱：當時因與朋
    友約好要吃晚餐，打算先上洗手間後離開該電玩店，且該店規定分數不可兌換現
    金，但可以保留機台八小時，所以伊亦計畫吃完飯後還要再回來打玩同一機台，
    但伊才走出洗手間，就莫名被二名警員攔住，其中一名警員還從伊皮夾內逕自取
    出千元紙鈔三張，硬說是賭資云云；辯護意旨則以：中國龍電子遊藝場內之燈光
    昏暗，視野不佳，而偽裝賭客之警員戴景洲坐於店內角落，與甲○○所在之櫃台
    處所有段距離，顯難清楚見到甲○○自櫃台抽屜內取出何等物品，是其證述純係
    主觀臆測之詞，不足取信。又警員戴景洲、劉昱成當日係持本院法官簽發之搜索
    票前往中國龍電子遊藝場搜索，然警員戴景洲先是偽裝賭客入內打玩電玩，並未
    進行搜索，直到當日下午六時三十分始認被告丙○○涉嫌賭博而出示身分證見進
    行搜索，則其已違反搜索票簽發之有效期間（即應於日落前為之），依刑事訴訟
    法第一百四十六條第一項規定，警方違法搜索而取得之證物，皆不得作為本案被
    告犯罪之證據云云。經查：
    （一）警員戴景洲、劉昱成係於九十一年一月十日至台南市○○路○段三四四號
          中國龍電子遊藝場偵查有無賭博情事，先由警員戴景洲於同日下午十六時
          許偽裝賭客進入店內把玩電動機具，是時有三名客人在場，其中被告潘信
          義亦在店內把玩「金明星」電動機具。迨至同日下午十八時許，被告潘信
          義示意店員即被告甲○○過去，並從其上衣口袋取出三張卡片交給被告施
          麗娟，被告甲○○即走回櫃台，並拉出抽屜取出三張千元紙鈔後就走進櫃
          台旁之廁所，沒多久被告甲○○便空手從廁所出來，被告丙○○立即走進
          廁所將門虛掩，警員戴景洲隨即走到廁所旁之冰箱處作勢要打開冰箱取物
          ，並正藉故要打開廁所門時，被告甲○○即刻舉手將廁所門往內壓住，造
          成廁所門從內反鎖而無法打開，待被告丙○○走出廁所之際，警員戴景洲
          即出示身分證明，要他將放置在廁所內之三千元交出，但被告丙○○否認
          有從廁所內取得三千元，嗣經質之被告甲○○，關於其拿進廁所內之三千
          元何處去，被告甲○○卻沈默不語，警員戴景洲隨即通知警員劉昱成及警
          局之行政課課員先後入內搜索，除查扣如事實欄所示之賭博性電動機具（
          含ＩＣ板）、櫃台上之寄分卡及賭資外，被告丙○○其後始在警員劉昱成
          之要求下，自行從其皮夾內提出其於廁所內所取得之賭資三千元等事實，
          業據證人即警員戴景洲、劉昱成於檢察官偵訊及本院審理時始終證述一致
          （見偵查卷第二二頁背面至第二三頁、本院九十一年五月二十八日審判筆
          錄），且互核相符，並有扣案如事實欄所示物品在卷可證。
    （二）雖被告三人均矢口否認有何賭博情事，並質疑警員戴景洲當日見證之情節
          ，惟查，被告乙○○於本院審理時係供稱：伊店裡沒有兌換現金，客人必
          須將分數打完，因此若機台上尚有分數，而客人欲換機台把玩或離開時，
          就要換發寄分卡給客人，供其換機台或下次把玩云云（見本院前揭審判筆
          錄）；而被告甲○○除附和被告乙○○前揭供述外，並於檢察官偵訊及警
          訊時供陳：「潘某要走時，機台上有二、三萬分，我記明在簿子裡，如客
          人等會兒又要玩時，我們就給寄分卡。」「該寄分卡是供客人寄分數用，
          且一千、五百、一百是以檯面實際分數換發給客人。（問：客人丙○○今
          日是否有從店裡拿寄分卡？）有。」等語（見偵查卷第二一頁背面、警訊
          卷第七頁），則由彼二人供述情節觀之，中國龍電子遊藝場係以寄分卡供
          客人繼續把玩店內之電動機具，直至寄分卡上分數使用完畢為止，因此，
          縱使客人所把玩之電動機具上尚有積分，但其已無意繼續把玩或打算換機
          台再玩，店方僅能根據機台上之積分交付寄分卡予客人，且被告甲○○及
          被告丙○○均自承當時被告丙○○刻正欲離開（或暫時離開）該遊藝場，
          惟其把玩之電動機具上尚有積分三萬分左右，則依被告乙○○、甲○○前
          揭所述之遊戲規則，店員即應交付寄分卡予被告丙○○，甚且被告甲○○
          亦稱被告丙○○確有從店裡拿取寄分卡等情。然查，證人劉昱成於本院審
          理時證稱：當時除了從被告丙○○身上扣得三千元外，並未在其身上搜獲
          寄分卡等相關物品等語，此亦為被告丙○○所自承（均見本院前揭審判筆
          錄），由是足證被告丙○○於當日準備離開遊藝場之際，身上並無被告施
          麗娟所交付之寄分卡等物品（雖被告丙○○於此辯稱：伊並未拿取寄分卡
          ，也無寄分，因為該店規定如果客人暫時離開，可以為客人保留該機台八
          個小時，故伊打算吃完晚餐後再回來繼續把玩同一機台云云，然其供述內
          容與被告乙○○、甲○○前揭所述遊藝場之寄分方式顯然迥異，亦不合一
          般遊藝場經營之常情，純係卸飾之詞，要無足取。），則被告丙○○所取
          得之寄分卡如非業經向店方換取相當之對價，又何以會無故地憑空消失？
          是此，益證證人戴景洲證述情節，確與事實相符，自足堪採信。
    （三）再查，搜索，原則固應使用搜索票，惟檢察官、檢察事務官、司法警察官
          或司法警察如係逮捕被告、犯罪嫌疑人，或是具備刑事訴訟法第一百三十
          一條第一項各款事由時，縱無搜索票，亦得對被告或犯罪嫌疑人之身體、
          物件、處所等範圍予以附帶搜索或逕行搜索等，為刑事訴訟法第一百二十
          八條第一項、第一百三十條、第一百三十一條第一項等所明定。查，警員
          戴景洲、劉昱成當日進入中國龍電子遊藝場以前，已因被告乙○○涉嫌經
          營賭博性電玩為由，向本院聲請搜索票，經本院以九十一年度聲搜字第二
          四號核准在案，並表明搜索票有效期間係自九十一年一月十日起至同日之
          日落前為止。嗣警員戴景洲於同日下午十六時持票進入中國龍遊藝場時，
          並未立即執行搜索勤務，而係先偽裝賭客打玩電動機具，以伺機尋覓賭博
          事證，待至同日下午十八時許見證賭客丙○○持寄分卡向店員兌換現金之
          事實時，始與警員劉昱成等人共同執行搜索勤務，除查扣賭客丙○○身上
          所有之賭資外，並搜獲在現場之賭博性電動機具以及櫃台上供賭博使用之
          寄分卡及賭資等情，業據警員戴景洲、劉昱成供述如前，並有本院核發之
          前揭搜索票一紙附卷可佐，由是觀之，縱認警員開始搜索之時間已逾本院
          簽發搜索票所定之有效期間，惟警員戴景洲等人執行搜索勤務之始，係以
          當場發覺犯罪事實，並以逮捕現行犯即被告丙○○、甲○○等人後才對其
          身體、處所等範圍予以搜索，揆諸前揭規定之說明，警員戴景洲、劉昱成
          等人所執行之搜索勤務亦無違法可指，從而，警員依搜索而查扣如事實欄
          所示物品，自得佐證被告三人所涉之賭博犯行。
    （四）末按刑法上規定之常業犯，只須有賴某種犯罪為業之意思，而有事實之表
          現為已足，不以該犯罪為唯一生存者為必要，縱令有其他職業，亦無礙成
          立常業罪（七十四年台上字第六五五一號判決、八十二年三月十六日第一
          次刑庭總會決議）。查被告乙○○自八十九年六月九日起，即開始經營「
          中國龍電子遊藝場」，其擺設電子遊戲機具多達四十六台，並僱用被告施
          麗娟等人，在店內擔任現場為顧客洗分、開分及兌換現金之工作，每月營
          收額達十四至十五萬元左右，是其客觀事實上已足以認其有賴以此犯罪為
          業之意思。雖辯護意旨另以：中國龍電子遊藝場以往曾經警數度查緝，均
          未發現有何賭博犯行，是被告乙○○等人僅有查獲當日之該次賭博行為，
          顯不足以構成常業云云，惟查，警員以往對該遊藝場之查緝未搜獲違法事
          證，非謂渠等即無賭博犯行，況被告乙○○將該遊藝場可供客人使用之廁
          所設置於櫃台旁，並在狹小之廁所空間內擺放一只置物架，而客人只需將
          寄分卡交予店員後，無須店員再為任何言詞上之指示，就會自動前往廁所
          拿取賭資，均顯見此種交付賭資之方式已然為中國龍電子遊藝場之交易慣
          行，並為店員及賭客所熟知，又何足卸免其常業犯行，是前揭辯護意旨，
          亦洵無足取。
    （五）綜上所述，參戶印證，被告三人之賭博犯行罪證已甚明確，乃其逕以前詞
          置辯，純係事後卸責推諉之詞，殊無足取信。準此，被告三人犯行堪以認
          定，自應依法論科。
二、核被告乙○○、甲○○所為，均係犯刑法第二百六十七條之常業賭博罪；另被告
    丙○○係犯同法第二百六十六條之普通賭博罪。又被告乙○○、甲○○等二人間
    ，就上開常業賭博犯行間，有犯意聯絡及行為分擔，均應論共同正犯。爰分別審
    酌被告等犯罪之動機、目的、手段、所得之利益、被告乙○○經營該店所置放之
    電動賭博機具多達四十六台，顯見其頗具規模，且其經營時間甚長、而被告甲○○為被告乙○○所僱用，雖為共同正犯，但對犯罪之主從有別、再參以彼等推諉
    飾過、毫無悔過之意等犯罪後態度等一切情狀，分別量處如主文所示之刑，並分
    別諭知易科罰金及易服勞役之折算標準，以資懲儆。另扣案之電動賭博機具四十
    六台（含「金明星」二十二台、「王牌對決」二台、「鑽石列車」三台、「小瑪
    琍」三台、「滿貫大亨」八台、「皇冠迷十三」四台、「金傑克」三台、「賓果
    馬戲團八人座」一台及前開電動賭博機具內之ＩＣ板四十六塊）、寄分卡八十二
    張（供賭博使用並可兌換現金，自屬具有相當價值之財物）及賭資現金一萬四千
    八百元（含自被告丙○○身上所查扣之賭資三千元在內）等，則均為當場賭博之
    器具與在賭檯之財物（被告甲○○係自該櫃台內置放之金額抽出三千元兌換予被
    告丙○○，則該櫃台內之現款自屬賭資），爰併依刑法第二百六十六條第二項之
    規定宣告沒收。
據上論斷，應依刑事訴訟第二百九十九條第一項前段，刑法第二十八條、第二百六十
六條第一項前段、第二項、第二百六十七條、第四十一條第一項前段、第四十二條第
二項、罰金罰鍰提高標準條例第一條前段，第二條，判決如主文。
中      華      民      國    九十一    年      六      月     十一     日
                                  臺灣臺南地方法院刑事第二庭
                                          法  官  林彥君
右正本證明與原本無異。
如不服本判決，應於判決送達後十日內，向本院提出上訴狀。
                                          書記官  黃傳鈞
中      華      民      國    九十一    年      六      月     十一     日
附錄本案論罪科刑法條全文：
刑法第二百六十六條第一項前段
  在公共場所或公眾得出入之場所賭博財物者，處一千元以下罰金。
刑法第二百六十七條
  以賭博為常業者，處二年以下有期徒刑，得併科一千元以下罰金。
